臺灣士林地方法院小額民事判決
110年度士小字第2328號
原      告  周毓紘

被      告  劉芬芬
上列當事人間請求侵權行為損害賠償事件，本院於民國110年12
月27日言詞辯論終結，判決如下：
    主  文
被告應給付原告新臺幣貳仟肆佰玖拾元。
原告其餘之訴駁回。
訴訟費用新臺幣壹仟元，其中新臺幣壹佰元應由被告負擔，其餘
應由原告負擔。
本判決原告勝訴部分得假執行。
    理由要領
一、原告主張：
(一)被告於民國110年1月29日9時50分許，騎乘電動輔助自行車
    號車（下稱A車），行經新北市○○區○○路00號時，因跨越分
    向限制線橫越道路行駛，致撞上原告騎乘車牌號碼000-000
    號車（下稱B車），原告需支出修復費用新臺幣（下同）2萬
    4,900元，乃依侵權行為之法律關係，提起本件訴訟等語，
    並聲明求為判決被告給付2萬4,900元。
(二)對被告抗辯之陳述：是經由車行估價，原告請求都是跟系爭
    車禍有關，例如大燈，改裝是在車禍前就改裝等語。
二、被告則以：B車是右側翻倒，其估價單上有很多項目與系爭
    車禍無關，應依警方拍攝之照片認定損傷範圍僅估價單編號
    4、6、12、13，其餘部分與系爭車禍無關，估價單編號12部
    分是改裝，被告只需要修復原廠部分，另應折舊等語，資為
    抗辯。　　
三、本院得心證之理由
　　本件原告主張於上開時地A車過失撞上B車，B車受有損害之
    事實，已據提出與所述相符之估價單、行照、債權讓與證明
    書等件為證，並有本院向新北市政府警察局淡水分局調取之
    本件車禍資料在卷可憑，為被告所不爭執，堪信為真。惟被
    告以上開情詞置辯，茲審認如下：
(一)按因故意或過失，不法侵害他人之權利者，負損害賠償責任
    。汽車、機車或其他非依軌道行駛之動力車輛，在使用中加
    損害於他人者，駕駛人應賠償因此所生之損害。不法毀損他
    人之物者，被害人得請求賠償其物因毀損所減少之價額。應
    付利息之債務，其利率未經約定，亦無法律可據者，週年利
    率為百分之五。民法第184條第1項前段、第191條之2前段、
    第196條、第203條分別定有明文。再按物被毀損時，被害人
    除得依民法第196條請求賠償外，並不排除民法第213條至第
    215條之適用。依民法第196條請求賠償物被毀損所減少之價
    額，得以修復費用為估定之標準，但以必要者為限（例如︰
    修理材料以新品換舊品，應予折舊）（最高法院77年度第9
    次民事庭會議決議參照）。
(二)經查，本件車禍肇因於A車之過失，為兩造所不爭執，已如
    上述，基此，原告本於上開法律規定，請求被告賠償B車修
    復費用，應屬有據。
(三)又觀諸原告所提之估價單（見本院卷第15頁），其修復費用
    為2萬4,900元，均屬零件，考其修復項目，與B車受損部位
    相關，核無不合。惟以新零件更換舊零件之零件折舊部分非
    屬必要費用，應予扣除，依行政院所頒固定資產耐用年數表
    及固定資產折舊率表之規定，機械腳踏車耐用年數為3年，
    惟折舊累積額總合不得超過該資產成本原額之十分之九，依
    定率遞減法每年應折舊千分之536，惟折舊累積額總合不得
    超過該資產成本原額之十分之九，且參酌營利事業所得稅查
    核準則第95條第6 項規定「固定資產提列折舊採用平均法或
    定率遞減法者，以1年為計算單位，其使用期間未滿1年者，
    按實際使用之月數相當於全年之比例計算之，不滿1月者，
    以1月計」而為計算。茲查，B車係於103年5月15日出廠使用
    （行車執照僅記載出廠年月，未載明出廠日，依法推定為該
    月15日），有行車執照影本附卷可稽（見本院卷第63頁），
    算至本件事故發生時之110年1月29日，B車使用已逾耐用年
    數，是原告就零件部分，所得請求被告賠償之範圍，扣除折
    舊之後（計算式詳附表，惟折舊累積額總合不得超過該資產
    成本原額之十分之九），應以2,490元為限。
四、從而，原告依上開法律關係，訴請被告給付2,490元，為有
    理由，應予准許，逾此範圍之請求，則無理由，應予駁回。
五、本件原告勝訴部分，係就民事訴訟法第436條之8第1項適用
    小額程序所為被告敗訴之判決，依同法第436條之20之規定
    ，應依職權宣告假執行，並依職權確定訴訟費用額1,000元
    （第一審裁判費），其中100元應由被告負擔，其餘應由原
    告負擔。
中　　華　　民　　國　　111 　年　　1 　　月　　10　　日
                  士林簡易庭  法  官  楊峻宇
以上為正本係照原本作成。
如不服本判決，應於送達後20日內，向本院提出上訴狀並應記載
上訴理由，表明關於原判決所違背之法令及其具體內容與依訴訟
資料可認為原判決有違背法令之具體事實，如於本判決宣示後送
達前提起上訴者，應於判決送達後20日內補提上訴理由書（須附
繕本）。
中　　華　　民　　國　　111 　年　　1 　　月　　10　　日
                              書記官  蘇彥宇       
附表
-----
折舊時間           金額
第1年折舊值        24,900×0.536=13,346
第1年折舊後價值    24,900-13,346=11,554
第2年折舊值        11,554×0.536=6,193
第2年折舊後價值    11,554-6,193=5,361
第3年折舊值        5,361×0.536=2,873
第3年折舊後價值    5,361-2,873=2,488